臺灣高等法院民事判決
110年度重上更一字第210號
上  訴  人  陳胤文
訴訟代理人  洪士雯
訴訟代理人  蘇千晃律師(法扶律師)
被 上 訴人  海豚房屋仲介有限公司

兼 上 一人
法定代理人  林煥斌
被 上 訴人  吳淑卿

            林見國
            李麗雲
　　　　　　
上列當事人間請求返還土地等事件，上訴人對於中華民國108年1
月14日臺灣士林地方法院107年度重訴字第111號第一審判決提起
上訴，並為訴之追加，經最高法院第一次發回更審，本院於111
年6月14日言詞辯論終結，判決如下：
    主      文
上訴、追加之訴暨其假執行之聲請均駁回。
第二審（含追加之訴部分）及發回前第三審訴訟費用由上訴人
  負擔。
    事實及理由
壹、程序方面：
一、被上訴人海豚房屋仲介有限公司（下稱海豚公司）、林煥斌
    、李麗雲經合法通知未於言詞辯論期日到場，核無民事訴訟
    法第386條所列各款情形，爰依上訴人之聲請，由其一造辯
    論而為判決。
二、按第二審訴之變更或追加，非經他造同意不得為之，但請求
    之基礎事實同一者，或擴張或減縮應受判決事項之聲明者，
    不在此限，民事訴訟法第446條第1項、第255條第1項第2、3
    款定有明文。本件上訴人起訴主張被上訴人盜賣伊所有坐落
    臺北市○○區○○段0小段358、359地號土地應有部分各10000分
    之2310（下稱系爭土地），依物上請求權及侵權行為法律關
    係，先位請求被上訴人林見國、李麗雲應依序塗銷系爭土地
    之所有權移轉登記，及被上訴人吳淑卿、海豚公司、林煥斌
    、李麗雲應將系爭土地移轉登記予上訴人；依侵權行為法律
    關係，備位請求吳淑卿、李麗雲應連帶給付上訴人新臺幣（
    下同）1,500萬元本息；海豚公司、林煥斌應於735萬元範圍
    內與吳淑卿、李麗雲連帶給付（見原審卷第263、282頁）。
    原審為其敗訴之判決，上訴人全部不服，提起上訴，嗣另主
    張林見國明知上訴人為系爭土地所有權人，竟與其餘被上訴
    人共同不法盜賣系爭土地，以系爭土地目前市價超過2,000
    萬元估算，上訴人因此受有1,500萬元之損害，故依民法第1
    84條第1項前段、第185條規定，追加備位請求林見國應與吳
    淑卿、李麗雲連帶給付上訴人1,500萬元本息（見本院108年
    度重上字第277號卷，下稱前審卷，卷一第269、324頁），
    經核其追加請求之基礎事實均係上訴人主張被上訴人是否共
    同盜賣系爭土地之爭執，原訴與追加之訴之證據資料有其社
    會事實上之共通性及關聯性；又上訴人就海豚公司、林煥斌
    部分減縮請求為其等應於235萬元範圍內與吳淑卿、李麗雲
    連帶給付（見前審卷二第98頁），核屬減縮應受判決事項之
    聲明，依前揭說明，均應予准許。上訴人另撤回先位請求吳
    淑卿、海豚公司、林煥斌、李麗雲移轉系爭土地登記部分（
    見前審卷二第97至98頁），併此敘明。　　
貳、實體方面：
一、上訴人主張：吳淑卿、林見國及海豚公司法定代理人林煥斌
    均明知系爭土地為伊所有，未授權他人出售，竟夥同伊父親
    即訴外人陳義雄於民國88年10月5日盜用伊印鑑章，由海豚
    公司將系爭土地及其上陳義雄所有門牌號碼臺北市○○區○○街
    00巷3號1樓房屋（下稱系爭房屋，與系爭土地合稱系爭房地
    ）以1,265萬元仲介出售予林見國，於88年11月19日辦畢所
    有權移轉登記（下稱第一次移轉登記）；林見國再以1,780
    萬元將系爭房地出售予明知上開盜賣行為之被上訴人李麗雲
    ，於97年1月29日辦畢所有權移轉登記（下稱第二次移轉登
    記）。林煥斌、林見國、李麗雲縱非故意，亦疏於注意伊未
    出具授權書而買賣系爭土地，不法侵害伊財產權。伊於104
    年始知悉上情。林見國、李麗雲應依序將系爭土地第一、二
    次移轉登記塗銷，如未能塗銷，被上訴人應連帶賠償伊所受
    損害等情，先位依民法第184條第1項前段、第185條、第767
    條第1、2項規定，求為命林見國、李麗雲依序塗銷系爭土地
    第一次、第二次移轉登記之判決；備位依民法第184條第1項
    前段、第185條規定，求為命吳淑卿、李麗雲連帶給付伊1,5
    00萬元，及自起訴狀繕本送達翌日起至清償日止，按年息5%
    計算之利息，海豚公司、林煥斌於235萬元之範圍內與吳淑
    卿、李麗雲連帶給付之判決。另就備位之訴為訴之追加，求
    為命林見國就吳淑卿、李麗雲給付之1,500萬元本息為連帶
    給付之判決（原審為上訴人敗訴之判決，上訴人聲明不服，
    提起上訴，並於前審追加備位請求林見國應與吳淑卿、李麗
    雲連帶給付部分；及減縮備位請求海豚公司、林煥斌連帶給
    付金額等，詳如前述）。並上訴聲明：先位聲明：㈠原判決
    廢棄。㈡林見國應塗銷系爭土地第一次移轉登記。㈢李麗雲應
    塗銷系爭土地第二次移轉登記。備位及追加聲明：㈠原判決
    關於駁回上訴人後開第二、三項之訴部分廢棄。㈡吳淑卿、
    李麗雲應連帶給付上訴人1,500萬元，及自起訴狀繕本送達
    翌日起至清償日止，按年息5%計算之利息。㈢海豚公司、林
    煥斌應於235萬元之範圍內與吳淑卿、李麗雲連帶給付前項
    所示之金額。㈣林見國應就第二項吳淑卿、李麗雲給付之1,5
    00萬元本息為連帶給付之。
    ㈤願供擔保請准宣告假執行。
二、被上訴人方面（李麗雲未於本院準備程序、言詞辯論期日到
    庭，據其於原審、前審所為之陳述及所提之書狀）
  ㈠被上訴人均辯稱：上訴人主張之侵權行為發生於88年間，至1
    06年5月21日始提起本件訴訟，其請求權已罹於消滅時效等
    語。
  ㈡吳淑卿另以：伊未參與系爭土地之買賣，亦未登記取得系爭
    土地，對上訴人無侵權行為。
  ㈢海豚公司、林煥斌、林見國另以：陳義雄於簽約當日攜帶系
    爭土地權狀及上訴人身分證、印鑑章、印鑑證明等相關文件
    ，足認已獲上訴人授權出售系爭土地，且上訴人前依同一事
    實起訴請求海豚公司及林煥斌連帶給付侵權行為之損害賠償
    1,265萬元，經另案判決其敗訴確定。
  ㈣李麗雲另以：伊於97年1月間經訴外人太平洋房屋仲介股份有
    限公司（下稱太平洋房仲公司）仲介，與林見國就系爭房地
    訂立買賣契約，並登記為系爭土地所有權人，依土地法第43
    條規定，已善意取得系爭土地所有權等語，資為抗辯。
  ㈤林見國答辯聲明：（一）上訴及追加之訴均駁回。（二）如
    受不利判決，願供擔保請准宣告免為假執行。其餘被上訴人
    答辯聲明：（一）上訴駁回。（二）如受不利判決，願供擔
    保請准宣告免為假執行。
三、查坐落臺北市○○區○○段0○段第358、359地號土地應有部分各
    10000分之2310（即系爭土地）原為上訴人所有，門牌號碼
    臺北市○○區○○街00巷3號1樓房屋（即系爭房屋）原為陳義雄
    所有，陳義雄於88年10月間委託海豚公司銷售系爭房地，經
    海豚公司仲介以1,265萬元出售予林見國，於同年11月19日
    辦理第一次移轉登記完竣，嗣林見國經由太平洋房屋仲介再
    將系爭房地以1,780萬元出賣予李麗雲，並於97年1月29日辦
    畢第二次移轉登記等情，有系爭房地之土地登記謄本、建物
    登記謄本及異動索引、陳義雄與海豚公司間88年10月5日委
    託銷售契約書、林見國之不動產買賣要約/承諾書、林見國
    與李麗雲間於96年12月26日買賣系爭房地契約相關資料、上
    訴人之系爭土地所有權狀影本、第一次移轉登記與第二次移
    轉登記之土地申請書、土地買賣移轉所有權登記契約書、印
    鑑證明等相關資料可證（見原審卷第88至117、163至167、1
    70、181、184至194、216至260頁，本院卷第197至212頁）
    ，且為上訴人所不爭執（見本院卷第88頁），堪信為真正。
    又上訴人以另案起訴主張海豚公司及林煥斌與陳義雄等共同
    盜賣系爭土地，請求侵權行為連帶損害賠償1,265萬元本息
    ，經臺灣士林地方法院（下稱士林地院）107年度重訴字第8
    5號判決、本院107年度重上字第372號判決、最高法院108年
    度台上字第1793號裁定駁回確定，有前揭裁判在卷可稽（見
    原審卷第149至151頁、第329至332頁、前審卷一第331至333
    頁）。再者，上訴人訴請其父陳義雄之先位請求移轉系爭土
    地所有權登記、備位請求給付出售系爭土地價金885萬5,000
    元事件，業經士林地院106年度重訴字第390號判決、本院10
    7年度重上字第164號判決及最高法院109年度台上字第475號
    裁定駁回確定（見前審卷一第125至133頁、第509至510頁）
    。且上訴人起訴主張陳義雄盜賣系爭土地，請求侵權行為損
    害賠償1,097萬2,500元本息事件，亦經士林地院以106年度
    重訴字第460號判決、本院107年度重上字第263號判決及最
    高法院110年度台上字第993號裁定駁回確定（見前審卷一第
    549至559頁）。另上訴人刑事告訴其父陳義雄於88年間出賣
    系爭土地涉嫌偽造文書案件，經臺灣士林地方檢察署檢察官
    以104年度偵字第13710號為不起訴處分在案（下稱系爭刑案
    ），有前述不起訴處分書可稽（見前審卷一第547至548頁）
    。
四、茲就兩造之爭點及本院之判斷，分述如下：
  ㈠上訴人先位依民法第184條第1項前段、第185條、第767條第1
    、2項規定，請求林見國、李麗雲依序塗銷系爭土地第一次
    、第二次移轉登記之判決，有無理由？
  ⒈系爭土地並非未經上訴人同意或授權而遭盜賣
　⑴按90年9月14日修正前土地登記規則第34條規定：「申請登記
    ，除本規則另有規定外，應提出左列文件：登記申請書。
    登記原因證明文件。已登記者，其所有權狀或他項權利證
    明書。申請人身分證明。其他由中央地政機關依法規定應
    提出之證明文件。」；及第40條第1項規定：「申請登記時
    ，除有左列情形之一者外，應提出登記義務人之印鑑證明。
    依第二十八條第四款規定，得由權利人單獨申請登記者。
    登記義務人親自到場，在登記原因證明文件內簽名或蓋章者
    。登記原因證明文件經依法公證、認證或監證者。登記義
    務人為無行為能力者。與有第三款情形之案件同時連件申
    請辦理，而登記義務人同一，且其所蓋之印章相同者。其
    他由中央地政機關規定免提出印鑑證明者。」。準此，登記
    義務人向地政機關申請辦理土地所有權移轉登記，應提出土
    地所有權狀等，且除有前揭修正前第40條第1項規定各款情
    形外，並應提出印鑑證明。次按88年11月24日修正前（於10
    3年1月29日廢止）印鑑登記辦法第5條規定：「申請印鑑登
    記應由當事人填具印鑑登記申請書（格式三）及印鑑條（格
    式二）各一份親自辦理。但有左列各款情事之一者，得依各
    該款規定辦理：僑居國外人民…機關派赴國外或特殊地區
    工作…在營軍人…監所人犯…患重大疾病或不能行走者…在
    療養院之痲瘋病或其他隔離病患者…限制行為能力人…。」
    ，是除有前揭7款規定之特殊情形外，申請印鑑登記應由當
    事人親自辦理。又依該辦法第7條規定，申請印鑑證明須查
    驗申請人之國民身分證。
  ⑵上訴人主張其並無出賣系爭土地之意，且在90年以前未曾到
    戶政機關申請印鑑登記、印鑑證明，陳義雄卻夥同吳淑卿、
    海豚公司、林煥斌及林見國，在土地登記申請書及土地買賣
    所有權移轉契約書等處盜刻其印章、偽造其簽名及印鑑章，
    於88年11月19日將系爭土地辦理第一次移轉登記予林見國，
    再由林見國於97年1月29日辦理第二次移轉登記予李麗雲等
    語，被上訴人則辯稱被上訴人同意出賣系爭土地並辦理第一
    次移轉登記等語。
　⑶查上訴人曾於80年1月21日、97年1月14日、97年5月22日及10
    2年2月19日申請印鑑登記、印鑑變更並同時辦理印鑑證明，
    又於80年1月21日、88年10月29日、97年1月14日、97年5月2
    2日、102年2月19日辦理印鑑證明乙情，有臺北市士林戶政
    事務所109年4月30日北市士戶資字第1097003662號函可考（
    見前審卷一第487頁），再參照上訴人所提系爭土地當時向
    地政機關申請辦理第一次移轉登記所檢附之文件，其中包括
    上訴人於88年10月29日申請其於80年1月21日辦理登記之印
    鑑證明、系爭土地之所有權狀、上訴人之戶口名簿等（見原
    審卷第192至195頁），核與前開臺北市士林戶政事務所函所
    載上訴人曾於80年1月21日申請印鑑登記，及於88年10月29
    日申請印鑑證明乙情相符，堪認辦理第一次移轉登記所檢附
    之印鑑證明係上訴人所申領，且徵諸上訴人於系爭刑案在檢
    察官偵查時陳稱：伊於系爭土地88年買賣當時有去戶政事務
    所辦理印鑑證明等語（見前審卷二第87頁），及證人即承辦
    第一次移轉登記之代書黃斌城於本院具結證稱：當事人若沒
    來，辦理的文件一定要齊全，伊才有辦法辦理等語（見本院
    卷第147頁），益證上訴人確實有於88年間前往臺北市士林
    戶政事務所辦理印鑑證明。是綜上情狀以觀，堪認上訴人親
    自於88年10月29日前往臺北市士林戶政事務所辦理取得印鑑
    證明後，將該印鑑證明、系爭土地所有權狀、戶口名簿等交
    給陳義雄，陳義雄始得持之辦理系爭土地之第一次移轉登記
    。又系爭土地之兄陳胤睿於94年7月22日將臺北市○○區○○街0
    0巷3號2樓房屋（系爭房屋為該址1樓）及坐落之臺北市○○區
    ○○段0小段第358、359地號土地應有部分移轉登記予上訴人
    ，上訴人於97年間將前述房地出賣予訴外人阮美珍，並於97
    年6月20日辦理移轉登記，自此以後上訴人即無前述358、35
    9地號土地之所有權或共有權乙節，有前述358、359地號土
    地之異動索引可憑（見原審卷第100、103、112、115頁），
    因此，上訴人自88年以後或97年以後未收到系爭土地之地價
    稅繳款通知書，已可知悉其非系爭土地之登記所有權人或共
    有權人，若上訴人自始未出賣系爭土地之所有權人，卻未立
    即行使權利，而是遲至104年起才開始陸續對陳義雄、被上
    訴人提出刑事告訴、民事訴訟，顯不合常理，故由此亦可推
    認上訴人當時確實知悉並同意出售系爭土地，才未於當時行
    使權利。從而，上訴人既交付印鑑證明、系爭土地所有權狀
    等予陳義雄，並於當時知悉系爭土地已辦理第一次移轉登記
    而無異議，則衡諸常情，足認上訴人有同意或授權陳義雄代
    為出售系爭土地並辦理第一次移轉登記。
　⑷陳義雄代為出售系爭土地並辦理第一次移轉登記，既經上訴
    人同意或授權辦理，則陳義雄即屬有權處分系爭土地，林見
    國因此經第一次移轉登記取得系爭土地所有權，上訴人已無
    系爭土地之所有權，即對系爭土地已無物上請求權，且陳義
    雄與被上訴人亦無不法侵害上訴人對系爭土地之所有權。
  ⒉縱認系爭土地未經上訴人同意或授權而遭盜賣（僅係假設，
    並非矛盾），李麗雲亦因善意取得系爭土地所有權：
　⑴按「所有人對於無權占有或侵奪其所有物者，得請求返還之
    。對於妨害其所有權者，得請求除去之。」，民法第767條
    第1項前段、中段定有明文。該條係規定所有人對於無權占
    有或侵奪其所有物者，得請求返還之，故非所有人即無此項
    物上請求權（最高法院100年度台上字第1722號判決參照）
    。又「依本法所為之登記，有絕對效力。」，土地法第43條
    定有明文。如第三人因信賴登記而取得土地權利時，通常可
    認信賴者不知其為不實，此項善意取得即應受推定，此乃土
    地法第43條規定「依本法所為之登記有絕對效力」之所由設
    ，是以主張非善意者，自應就此事實負其舉證責任（最高法
    院99年度台上字第592號裁判意旨參照）。
  ⑵查系爭土地經陳義雄於88年11月間出售，並於88年11月19日
    以買賣為原因第一次移轉登記予買受人林見國後，林見國已
    於97年1月29日以買賣為原因第二次移轉登記予李麗雲乙情
    ，已如前述。又李麗雲辯稱其於97年1月經太平洋房仲公司
    仲介，向林見國購買系爭房地，並依法向地政機關辦理第二
    次移轉登記為系爭土地所有權人，其不認識上訴人，係信賴
    登記之善意第三人等語，並提出其與林見國間買賣系爭房地
    之不動產重要事項說明書（含系爭土地於96年11月6日之土
    地登記謄本）及買賣契約書為證（見原審卷第216至252頁）
    ，且林見國當時既登記為系爭土地之所有權人，系爭土地當
    時之土地登記謄本亦無關於權利糾紛訴訟等記載，有當時之
    系爭土地之土地登記謄本可考（見原審卷第229頁），上訴
    人復未舉證證明李麗雲於97年1月29日登記為系爭土地所有
    權人時，知悉上訴人有爭執林見國是否取得系爭土地所有權
    等情，因此，足認李麗雲當時不知悉上訴人與陳義雄、海豚
    公司、林煥斌、林見國、吳淑卿間關於無權處分系爭土地之
    糾紛，而屬善意第三人。從而，揆諸前揭土地法第43條規定
    ，李麗雲信賴林見國為系爭土地所有權人之登記，即使該登
    記為不實即遭陳義雄、海豚公司、林煥斌、林見國、吳淑卿
    無權處分，李麗雲亦善意取得系爭土地之所有權，上訴人因
    此喪失系爭土地之所有權，對系爭土地即無物上請求權，且
    已不能回復原狀亦即不能回復上訴人之所有權登記，是縱使
    海豚公司、林煥斌、林見國、吳淑卿（下稱海豚公司等4人
    ）有共同侵權行為情事（僅係假設，並非矛盾），依民法第
    215條規定，上訴人僅得請求以金錢賠償其損害，因此，上
    訴人依侵權行為法律關係請求林見國塗銷系爭土地之第一次
    移轉登記，以回復其所有權登記之原狀，亦屬無據。
　⒊綜上，上訴人先位依民法第184條第1項前段、第185條、第76
    7條第1、2項規定，請求林見國、李麗雲依序塗銷系爭土地
    第一次、第二次移轉登記之判決，均無理由。　
  ㈡上訴人備位依民法第184條第1項前段、第185條規定，請求吳
    淑卿、李麗雲、林見國連帶給付1,500萬元本息，及海豚公
    司、林煥斌於235萬元之範圍內與吳淑卿、李麗雲連帶給付
    之，有無理由？
  ⒈查陳義雄代為出賣系爭土地並辦理第一次移轉登記，係經上
    訴人同意或授權辦理，已如前述，因此，無論被上訴人有無
    共同參與前述買賣及第一次移轉登記行為，被上訴人均無不
    法侵害上訴人之系爭土地所有權可言。
  ⒉縱認海豚公司等4人有共同侵權行為（僅係假設，並非矛盾）
    ，其等為消滅時效抗辯，亦屬有據：
  ⑴按「因故意或過失，不法侵害他人之權利者，負損害賠償責
    任。因侵權行為所生之損害賠償請求權，自請求權人知有損
    害及賠償義務人時起，2年間不行使而消滅。自有侵權行為
    時起，逾10年者亦同。」，民法第184條第1項前段、第197 
    條第1項分別定有明文。又民法第197條第1項後段所稱之10
    年期間，乃該請求權行使之期限，與被害人是否知悉損害或
    賠償義務人無涉，侵權行為發生已逾10年者，縱請求權人不
    知受有損害或何人為賠償義務人，亦不影響時效之完成（最
    高法院99年度台上字第1055號判決意旨、98年度台上字第11
    90號判決要旨參照）。
  ⑵查系爭土地係於88年11月17日向臺北市士林地政事務所提出
    第一次所有權移轉登記之申請，經該地政事務所人員於88年
    11月19日以買賣為原因，完成系爭土地之第一次移轉登記等
    情，已如前述，足認上訴人所主張偽造文書、盜賣系爭土地
    等情，於88年11月19日系爭土地第一次移轉登記予買受人林
    見國時，侵權行為即為成立，上訴人縱令不知有損害或賠償
    義務人或其所主張於104年5、6月始悉海豚公司等4人盜賣系
    爭土地之情（僅係假設，並非矛盾），揆諸前揭民法規定，
    迄98年11月19日，其10年之侵權行為損害賠償請求權消滅時
    效當已完成，其於106年5月21日提起本件訴訟（見原法院10
    6年度士調字第236號卷第3頁起訴狀上收狀戳章），顯逾民
    法第197條第1項後段規定之10年時效期間，依民法第144條
    第1項規定，海豚公司等4人為時效抗辯拒絕給付，洵屬有據
    ，另李麗雲係善意第三人，因信賴登記取得系爭土地所有權
    ，自不成立侵權行為，詳如前述。
　⑶上訴人主張海豚公司等4人之侵權行為尚在繼續進行中，其於
    104年5、6月始悉被上訴人盜賣系爭土地事實，自應適用民
    法第197條第1項所定2年之請求權時效云云，然上訴人主張
    海豚公司等4人所為上開偽造文書、盜賣系爭土地侵權行為
    ，依其情形，係屬侵害上訴人之系爭土地所有權所為之一次
    性加害行為，非屬持續之加害行為，況上訴人於88年間、至
    遲於97年之後1年即98年間因未收到系爭土地之地價稅繳款
    通知書而知悉前述侵權行為，詳如前述，則至遲於100年間
    ，上訴人之2年侵權行為損害賠償請求權消滅時效已完成，
    其於106年5月21日提起本件訴訟，亦罹於消滅時效。因此，
    其前揭主張，並非可取。
　⑷上訴人主張被上訴人行使時效抗辯權，將造成上訴人蒙受巨
    大損害而造成顯著不公不義，違反誠信原則，而不得行使云
    云。查海豚公司等4人所為上開時效抗辯，核係行使法律賦
    與之權利，其等時效抗辯權之權利行使並未違反公共利益，
    亦非以損害上訴人為主要目的、或有使上訴人信賴而未即時
    行使權力、或致雙方權義狀態顯然失衡之情事，尚難認與誠
    信原則有違。是上訴人此部分主張，亦不足採信。
　⒊綜上，上訴人備位依民法第184條第1項前段、第185條規定，
    請求吳淑卿、李麗雲、林見國連帶給付1,500萬元本息，及
    海豚公司、林煥斌於235萬元之範圍內與吳淑卿、李麗雲連
    帶給付之，亦無理由。
五、綜上所述，上訴人先位依民法第767條第1、2項、第184條第
    1項前段、第185條規定，請求林見國、李麗雲依序塗銷第一
    次、第二次移轉登記；備位依民法第184條第1項前段、第18
    5條規定，請求吳淑卿及李麗雲應連帶給付上訴人1,500萬元
    本息，及海豚公司、林煥斌應於235萬元之範圍內就上開給
    付部分連帶給付，均為無理由，不應准許。原審就上開部分
    為上訴人敗訴判決，核無不合。上訴意旨指摘原判決不當，
    求予廢棄改判，為無理由，應駁回其上訴。另上訴人追加依
    民法第184條第1項前段、第185條規定，請求林見國應與吳
    淑卿、李麗雲連帶給付1,500萬元本息部分，亦為無理由，
    其此部分假執行之聲請亦失所附麗，併予駁回。
六、本件事證已臻明確，兩造其餘之攻擊或防禦方法及所用之證
    據，經本院斟酌後，認為均不足以影響本判決之結果，爰不
    逐一論列，附此敘明。
七、據上論結，本件上訴及追加之訴均為無理由，爰判決如主文
    。
中　　華　　民　　國　　111 　年　　6 　　月　　28　　日
                  民事第一庭    
                        審判長法  官   李媛媛
                              法  官   胡芷瑜
                              法  官   賴秀蘭
正本係照原本作成。
如不服本判決，應於收受送達後20日內向本院提出上訴書狀，其未表明上訴理由者，應於提出上訴後20日內向本院補提理由書狀（均須按他造當事人之人數附繕本）上訴時應提出委任律師或具有律師資格之人之委任狀；委任有律師資格者，另應附具律師資格證書及釋明委任人與受任人有民事訴訟法第466 條之1第1項但書或第2項所定關係之釋明文書影本。　　　　　　　　　　　
中　　華　　民　　國　　111 　年　　6 　　月　　30　　日
　　　　　　　　　　　　　　
　　　　　　　　　　　　　　　書記官   林淑貞